臺灣高等法院民事裁定
110年度勞聲字第40號
聲  請  人  岱妮蠶絲股份有限公司

法定代理人  王瓏璇  
訴訟代理人  劉志鵬律師
            王嘉琪律師
            李有容律師
相  對  人  羅天龍  


上列聲請人因與相對人羅天龍間確認僱傭關係存在等事件，聲請
證據保全，本院裁定如下：
    主  文
准對全球華人股份有限公司持有羅天龍（履歷代碼：0000000）
於民國107年12月18日17時51分以1111人力銀行網站系統回覆聲
請人職缺訊息所夾帶檔案之電磁紀錄，以拷貝電磁紀錄、檔案列
印之方式，予以保全。   
聲請費用由相對人負擔。
    理  由
一、按證據有滅失或礙難使用之虞，或經他造同意者，得向法院
    聲請保全；就確定事、物之現狀有法律上利益並有必要時，
    亦得聲請為鑑定、勘驗或保全書證。且保全證據之聲請，應
    表明應保全之證據，並釋明應保全之理由，此觀民事訴訟法
    第368條第1項、第370條之規定即明。所謂證據有滅失之虞
    ，係指供為證據之材料本體，有消失之危險；至證據有礙難
    使用之虞，係指證據若不即為保全，將有不及調查使用之危
    險者而言。次按當事人聲請保全證據，依民事訴訟法第370
    條第2項、第284條規定，應就保全證據之理由即上開證據保
    全之原因，提出可使法院信其主張為真實並能即時調查之證
    據，以釋明之。
二、本件聲請意旨略以：聲請人對臺灣新北地方法院109年度勞
    訴字第156號確認僱傭關係存在等事件所為110年6月22日民
    事判決，提起上訴，係以兩造僱傭關係業經聲請人依勞動基
    準法第12條第1項第1款等規定終止，且以相對人於應徵時所
    填寫任用評核表，向聲請人詐稱無刑事前科，致聲請人誤信
    致權益有受損害之虞為終止事由，並以相對人於107年12月1
    8日17時51分以1111人力銀行網站系統回覆聲請人職缺訊息
    所夾帶檔案（下稱系爭檔案）為證據，而系爭檔案依個人資
    料保護法第11條第3項前段規定，確有隨時依相對人聲請銷
    毀之可能，自有保全之必要等語。
三、經查，聲請人之主張，業據提出任用評核表、刑事判決、電
    子郵件等件，以為釋明，堪認聲請人所稱系爭檔案之證據，
    有滅失之虞，且攸關本案訴訟之事實認定，而有確定現狀之
    法律上利益及必要，核與民事訴訟法第368條之規定，尚無
    不合，聲請人聲請本件保全證據，應予准許。
四、據上論結，本件聲請為有理由，依民事訴訟法第95條、第78
    條，裁定如主文。
中　　華　　民　　國　　110 　年　　9 　　月　　9 　　日
                  民事第十一庭
                      審判長法  官  李慈惠 
                            法  官  吳燁山
                            法  官  謝永昌
正本係照原本作成。
不得抗告。
中　　華　　民　　國　　110 　年　　9 　　月　　9 　　日
 　　　　　　　　　　　　 
　　　　　　　　　　　　　  書記官  黃麗玲